【裁判字號】    99,易,216
【裁判日期】    990629
【裁判案由】    贓物等
【裁判全文】
臺灣嘉義地方法院刑事判決               99年度易字第216號
公  訴  人  臺灣嘉義地方法院檢察署檢察官
被      告  乙○○
被      告  甲○○
上列被告因違反森林法等案件，經檢察官提起公訴（98年度偵字
第1303號、99年度偵字第152 號），被告2 人均於準備程序中就
被訴事實為有罪之陳述，經本院合議庭裁定由受命法官改依簡式
程序審理，判決如下：
    主  文
乙○○犯森林法第五十條之竊取森林主產物罪，處有期徒刑捌月
。緩刑貳年，並應於本判決確定之日起陸個月內，向公庫支付新
臺幣拾萬元。
甲○○收受贓物，累犯，處有期徒刑肆月，如易科罰金，以新臺
幣壹仟元折算壹日；又犯森林法第五十條之收買贓物罪，累犯，
處有期徒刑陸月，如易科罰金，以新臺幣壹仟元折算壹日。應執
行有期徒刑玖月，如易科罰金，以新臺幣壹仟元折算壹日。
    犯 罪 事 實
一、甲○○前因違反森林法案件，經臺灣雲林地方法院以91年度
    簡字第169 號判決判處有期徒刑10月，緩刑3 年確定，嗣經
    撤銷緩刑；復因妨害自由案件，經同院以92年度訴字第350
    號判決判處有期徒刑7 月確定，與上開經撤銷緩刑之違反森
    林法案件接續執行，甫於民國95年12月26日縮刑期滿假釋出
    監，並付保護管束，於96年3 月4 日保護管束期滿，假釋未
    經撤銷，以已執行完畢論。竟仍不知悔改，基於收買贓物之
    犯意，於97年年底某日前往阿里山鄉里佳村，尋找他人所盜
    伐之牛樟木，甲○○因而與乙○○取得聯繫，知悉乙○○有
    管道可以竊得牛樟木。其後，乙○○意圖為自己不法所有，
    於98年1 月間，接續徒手竊取汪榮華所有位於嘉義縣阿里山
    鄉里○段311 地號原住民保留地（林業用地，座標X:220749
    、Y:258065）之森林主產物牛樟木殘材一批（共95塊、2383
    公斤、2.16立方公尺），徒手搬運至嘉義縣阿里山鄉里佳村
    72號附近之工寮存放，並通知甲○○。甲○○於接獲通知後
    ，即於98年2 月10日凌晨0 時許，在國道第二高速公路中埔
    交流道，明知綽號「德福」之成年男子所交付之自小貨車（
    懸掛偽造車牌號碼7581-UD 號【懸掛偽造車牌部分，甲○○
    並不知情】，該車原來實際車牌號碼應為6Q-6572 號、該自
    小客車原為山采實業有限公司所有，於97年7 月7 日在台中
    縣潭子鄉○○村○○○路70號前失竊），係來路不明之贓車
    ，仍基於收受贓物之犯意，加以收受使用，以避免遭到查緝
    。甲○○並隨即駕駛該車前往阿里山鄉里佳村72號附近之工
    寮，另基於上開收買贓物之犯意，以新台幣（下同）25000
    元之代價，向乙○○購買上開牛樟木殘材95塊。嗣同日8 時
    許，甲○○駕駛上開自用小貨車載運上開牛樟木殘材95塊，
    行經嘉義縣省道台18線與嘉169 線道路口時，為警發現可疑
    ，加以攔查，因而查獲上情。
二、案經嘉義縣警察局竹崎分局報告臺灣嘉義地方法院檢察署檢
    察官偵查起訴。
    理  由
一、本件係經被告乙○○、甲○○於準備程序當庭表示認罪，而
    經本院裁定以簡式審判程序加以審理，則依據刑事訴訟法第
    273 條之2 、同法第159 條第2 項之規定，不適用傳聞法則
    有關限制證據能力之相關規定，合先敘明。
二、上揭犯罪事實，業據被告乙○○、甲○○於本院審理中坦承
    不諱，其中被告乙○○涉犯竊取上開牛樟木犯行部分，核與
    證人汪文山之證述相符，被告甲○○涉犯收買上開牛樟木贓
    物犯行部分，核與證人即被告乙○○於偵查中就非屬其犯罪
    情節所為之證述相符。此外，另有贓物認領保管單、查獲照
    片6 張、衛星定位照片4 張、獲取上開牛樟木衛星定位照片
    3 張、行政院農業委員會林務局嘉義林區管理處98年7 月24
    日嘉政字第0985211346號函暨附之現場照片及位置圖、嘉義
    縣竹崎鄉地政事務所98年9 月14日嘉竹地登字第0980004728
    號函附之異動索引及土地登記謄本、失車唯讀案件基本資料
    、車籍查詢基本資料詳細畫面及嘉義縣警察局車輛尋獲電腦
    輸入單等附卷可稽，及扣案上開牛樟木殘材可資佐證，是被
    告2 人上揭自白，均核與事實相符，應堪採信。從而，本件
    事證已臻明確，被告乙○○上開竊取森林主產物犯行，被告
    甲○○收受贓物、收買贓物之犯行，均堪認定，均應依法論
    科。
三、按森林法竊盜罪、收買贓物罪分別為刑法竊盜罪、故買贓物
    罪之特別法，依特別法優於普通法原則，自應優先適用森林
    法竊盜罪、收買贓物罪處斷。故核被告乙○○所為，係犯森
    林法第50條之竊取森林主產物罪，應依刑法第320 條第1 項
    之竊盜罪處斷。被告甲○○收受上開贓車加以使用，係犯刑
    法第349 條第1 項之收受贓物罪，另收買上開牛樟木贓物之
    犯行，則係犯森林法第50條之收買贓物罪，應依刑法第349
    條第2 項之故買贓物罪處斷。被告乙○○上開竊取森林主產
    物犯行，係於98年1 月間，基於同一之竊盜犯意，於密切接
    近之時間所為，且係侵害同一法益，依一般社會健全觀念，
    在時間差距上，難以強行分開，應視為數個舉動之接續施行
    ，合為包括之1 行為予以評價，屬接續犯。又被告甲○○前
    因違反森林法案件，經臺灣雲林地方法院以91年度簡字第16
    9 號判決判處有期徒刑10月，緩刑3 年確定，嗣經撤銷緩刑
    ；復因妨害自由案件，經同院以92年度訴字第350 號判決判
    處有期徒刑7 月確定，與上開經撤銷緩刑之違反森林法案件
    接續執行，甫於95年12月26日縮刑期滿假釋出監，並付保護
    管束，於96年3 月4 日保護管束期滿，假釋未經撤銷，以已
    執行完畢論等情，有臺灣高等法院被告前案紀錄表1 份附卷
    足按，其受有期徒刑之執行完畢後5 年內，故意再犯本件有
    期徒刑以上之2 罪，均為累犯，均應依刑法第47條第1 項之
    規定加重其刑。爰審酌被告乙○○尚無構成累犯之犯罪前科
    ，被告甲○○素行非佳，已如前述，各有其臺灣高等法院被
    告前案紀錄表在卷足參，被告乙○○為謀己利，竟竊取森林
    主產物牛樟木殘材，且數量甚鉅，高達2.16立方公尺，以牛
    樟木殘材每立方公尺市價約68160 元計算（此有原住民保留
    地被害木處理查定書中牛樟木殘材市價可參）經核算市價約
    將近15萬元，造成自然資源及生態之破壞，法紀觀念淡薄，
    及徒手竊取之手段，被告甲○○明知上開車輛及牛樟木均為
    贓物，竟仍予以收受、收買，助長竊盜犯行之猖獗，其收買
    牛樟木部分，亦將導致不肖人士為謀取不法利益，進而不斷
    竊取牛樟木，導致自然環境之破壞，然被告2 人於本院審理
    中均坦承犯行，犯後態度尚稱良好等一切情狀，分別量處如
    主文所示之刑，並就被告甲○○所涉犯行部分，定應執行之
    刑，而被告甲○○上開犯行後，刑法第41條第2 項關於原宣
    告刑均得易科罰金，定應執行刑逾6 月不得易科罰金，業經
    修正為現行第41條第8 項之規定為得易科罰金，經比較新舊
    法結果，以適用新法對被告甲○○較為有利，應適用新法諭
    知易科罰金之折算標準。
四、末查被告乙○○前未曾因故意犯罪受有期徒刑以上刑之宣告
    ，有臺灣高等法院被告前案紀錄表在卷可參，素行尚稱良好
    ，於本案偵審期間，深表悔悟，已知所警惕，信無再犯之虞
    ，本院認被告所受刑之宣告，以暫不執行為適當，爰依刑法
    第74條第1 項第1 款，併予宣告緩刑2 年，並依刑法第74條
    第2 項第4 款之規定，命被告應於本判決確定之日起6 個月
    內向公庫支付10萬元，以勵自新。如未履行本判決所諭知之
    負擔情節重大者，檢察官得依法聲請撤銷前揭緩刑宣告，併
    此敘明。
據上論斷，應依刑事訴訟法第273 條之1 第1 項、第299 條第1
項前段，森林法第50條，刑法第11條前段、第2 條第1 項但書、
第349 條第1 項、第47條第1 項、第41條第1 項前段、第8 項、
第51條第5 款、第74條第1 項第1 款、第2 項第4 款，刑法施行
法第1 條之1 第1 項、第2 項前段，判決如主文。
本案經檢察官侯德人到庭執行職務。
中    華    民    國    99    年     6    月    29    日
                  刑事第一庭    法  官  張志偉
以上正本證明與原本無異。
如不服本判決應於收受判決後10日內向本院提出上訴書狀，並應
敘述具體理由；其未敘述上訴理由者，應於上訴期間屆滿後20日
內向本院補提理由書（均須按他造當事人之人數附繕本）「切勿
逕送上級法院」。告訴人或被害人如對於本判決不服者，應具備
理由請求檢察官上訴，其上訴期間之計算係以檢察官收受判決正
本之日期為準。
中    華    民    國    99    年    6     月    29    日
                               書記官  張子涵
附錄法條；
中華民國刑法第349條第1項
（普通贓物罪）
收受贓物者，處 3 年以下有期徒刑、拘役或 5 百元以下罰金。
搬運、寄藏、故買贓物或為牙保者，處 5 年以下有期徒刑、拘
役或科或併科 1 千元以下罰金。
森林法第50條
（竊取森林主、副產物罪）
竊取森林主、副產物，收受、搬運、寄藏、收買贓物或為牙保者
，依刑法規定處斷。

司法院資訊處製作；財團法人民間司法改革基金會備份。
